# **LUIS ALEJANDRO** RODRIGUEZ ALZATE



## Datos personales



LUIS ALEJANDRO RODRIGUEZ ALZATE



alejorodryguez@gmail.com



+57 3126512370



Bogotá



Colombia



linkedin.com/in/luis-alejandro-rodriguezalzate-08622821b



Perfil Técnico: Conocimiento en lenguajes de programación:

- JavaScript HTML CSS SASS
- Desarrollo Front-end
- Leer e interpretar diagramas UML
- Manejo de herramientas Ofimáticas
- Desarrollo Web
- · Git y GitHub
- •Framework (Bootstrap)
- Sistema de Gestión de Contenido (Joomla + Wordpress)
- Validación y pruebas de productos de software
- Coordinación visual y atención al detalle

## Competencias

Paquete de Office	••••
Inglés	• • • • •
Linux	••••
Desarrollo FrontEnd	••••
Edición de fotografía	••••
Edicion de video	••••
Manejo de computadores	••••

### Perfil

Soy un desarrollador entusiasta, responsable y comprometido. Me apasiona la computación, la innovación y la tecnología. Cuenta con una experiencia de 3 años como desarrollador de software. Trabajar en diferentes proyectos me ayudó a adaptarme rápidamente a los cambios y madurar en el ambiente laboral. Soy capaz de trabajar bien tanto en equipo como con iniciativa propia.

## Experiencia

#### Auxiliar en Técnico en sistemas

Netvolution S.A.S, Bogota

- Apoyo en pruebas funcionales de software
- Realización de Mockups y wireframe con herramienta Figma, Balsamiq y Justinmind
- Desarrollo y mantenimiento de páginas web HTML, CSS y JavaScript (Responsive)
- Instalación, personalización y soporte de sistemas operativos Windows y Linux
- Mantenimiento preventivo y correctivo de equipos de
- · Conocimiento en herramientas de software como Visual Studio Code, Notepad++, Cliente de bases de datos DBeaver, Xampp server entre otros.
- Instalación de CCTV
- Edicion de videos con herramientas opensource como OBS y Kdenlive

Freelance jun 2019 - dic 2019

Marisol Rodriguez, Bogotá

Desarrolle una página web responsive para un restaurante casero. Aplicando CSS + HTML + JavaScript

may 2019 - may 2019 Freelance

Marisol Rodriguez, Mexico

Dictar una capacitación de tres días acerca de Seguridad Informatica. Donde explique los fundamentos de la Ciberseguridad.

#### Formación

## Diplomados en desarrollo de software

UNIVERSIDAD EL BOSQUE Y EL MINISTERIO DE TECNOLOGÍAS DE LA INFORMACIÓN Y LAS COMUNICACIONES., Bogotá

(Python + Java + Aplicaciones Web + Aplicaciones Móviles)

Desarrollo Web ene 2021

CODERHOUSE, Argentina (Diseño Web Responsive + Git + Sass)

Desarrollador Front-end nov 2020

FUNDACIÓN CARLOS SLIM, Mexico (HTML, CSS, javaScript)

Técnico en instalación y reparación de equipo de cómputo oct 2020

FUNDACIÓN CARLOS SLIM, Mexico

Bachillerato nov 2008 Fundación servicio juvenil Bosconia Nemocón, Cundinamarca

### Referencias

Fabio Andres Roa Garcia

Ingeniero de Sistemas, Bogotá +57 314 4154300

Jhon David Carvajal Rivera Marisol Rodriguez Cuevas Ingeniero de Sistemas, Bogotá Ingeniería Mecatrónica, Mex +57 3003085939 +52 3317934216

ene 2020 - ago 2021

presente